【裁判字號】    98,訴,156
【裁判日期】    980527
【裁判案由】    違反毒品危害防制條例
【裁判全文】
臺灣彰化地方法院刑事判決               98年度訴字第156號
公  訴  人  臺灣彰化地方法院檢察署檢察官
被      告  甲○○
上列被告因違反毒品危害防制條例案件，經檢察官提起公訴（97
年度毒偵字第4404號、第4476號），本院裁定以簡式審判程序審
理，判決如下：
    主    文
甲○○施用第一級毒品，處有期徒刑柒月；扣案之海洛因壹小包
(驗餘淨重零點零玖伍伍公克)沒收銷燬之；扣案之挑棒貳支沒收
之。又施用第一級毒品，處有期徒刑柒月；扣案之海洛因捌小包
(合計驗餘淨重零點柒肆公克)均沒收銷燬之。應執行有期徒刑壹
年；扣案之海洛因壹小包 (驗餘淨重零點零玖伍伍公克)、捌小
包(合計驗餘淨重零點柒肆公克)均沒收銷燬之；扣案之挑棒貳支
沒收之。
    犯  罪  事  實
一、甲○○前因施用毒品案件，經依本院94年度毒聲字第409號
    裁定送觀察、勒戒後，認有繼續施用毒品之傾向，經本院以
    94年度毒聲字第983號裁定，令入戒治處所施以強制戒治，
    於民國95年11月10日強制戒治執行完畢釋放，並由臺灣彰化
    地方法院檢察署檢察官以95年度戒毒偵字第321、322號為不
    起訴處分確定。詎其仍不知警惕，（一）基於施用第一級毒
    品海洛因、施用第二級毒品甲基安非他命之犯意，於97年11
    月13日上午7時許，在其停放在彰化縣社頭鄉○○○○○道
    路其所使用之車號3990-SD自用小客車車上，將第一級毒品
    海洛因、第二級毒品甲基安非他命混合置入玻璃球內，再以
    火燒烤吸食煙霧之方式，同時施用第一級毒品海洛因、第二
    級毒品甲基安非他命一次；（二）復基於施用第一級毒品海
    洛因、第二級毒品甲基安非他命之犯意，於97年11月21日晚
    上6時許，在彰化縣員林鎮員林公園廁所內，以將第一級毒
    品海洛因、第二級毒品甲基安非他命混合置入玻璃球內，再
    以火燒烤吸食煙霧之方式，同時施用第一級毒品海洛因及第
    二級毒品甲基安非他命一次。嗣先後於97年11月13日上午9
    時50分許，在彰化縣員林鎮○○街18巷9號前為警查獲，並
    扣得第一級毒品海洛因一包（驗餘淨重0.0955公克）及挑棒
    2 支等物；及於同年月23日晚上9時30分許彰化縣惠來里光
    明街141巷38號前為警查獲，並扣得第一級毒品海洛因8包（
    合計驗餘淨重0.74公克）；並經先後採集其尿液送驗，結果
    均呈嗎啡及甲基安非他命陽性反應。
二、案經彰化縣警察局員林分局報請臺灣彰化地方法院檢察署檢
    察官偵查起訴。
    理    由
一、本件被告甲○○所犯係死刑、無期徒刑、最輕本刑為三年以
    上有期徒刑或高等法院管轄第一審案件以外之罪，並於本院
    行準備程序時就被訴事實為有罪之陳述，本院合議庭依前揭
    規定，經評議結果，裁定改由受命法官獨任行簡式審判程序
    ，先予敘明。
二、上揭犯罪事實，業據被告甲○○迭於本院行準備程序、審理
    程序時均坦承不諱，且其於97年11月13日為警查獲時所採取
    之尿液，經送鑑驗結果，確呈可待因、嗎啡及甲基安非他命
    陽性反應，而於同年月23日為警查獲時所採取之尿液，確呈
    可待因、嗎啡、安非他命及甲基安非他命陽性反應，此有彰
    化縣警察局員林分局委託檢驗尿液代號與真實姓名對照認證
    單及詮昕科技股份有限公司97年12月11日及同年11月28日濫
    用藥物尿液檢驗報告各2 紙附卷可稽；此外，復有扣案之海
    洛因1小包（經行政院衛生署草屯療養院鑑定確認為海洛因
    無訛，驗餘淨重為0.0955公克）、海洛因8小包（經法務部
    調查局鑑定確認為海洛因無訛，驗餘淨重合計為0.74公克）
    可資佐證，足認被告之自白應與事實相符，洵堪採信。再查
    ，被告前因施用毒品案件，經依本院94年度毒聲字第409號
    裁定送觀察、勒戒後，認有繼續施用毒品之傾向，經本院以
    94年度毒聲字第983號裁定，令入戒治處所施以強制戒治，
    於民國95年11月10日強制戒治執行完畢釋放，並由臺灣彰化
    地方法院檢察署檢察官以95年度戒毒偵字第321、322號為不
    起訴處分確定，故被告於觀察、勒戒或強制戒治釋放後五年
    內再犯毒品危害防制條例第10條第1、2項之罪，依同條例第
    23條第2項規定，應依法論科。
三、核被告所為，係犯毒品危害防制條例第10條第1、2項之施用
    第一、二級毒品罪。被告為施用毒品而持有第一、二級毒品
    ，其持有之低度行為應為施用之高度行為所吸收，不另論罪
    。又被告所犯上開犯罪事實欄一、(一)（二）之犯行，均以
    一施用行為同時施用第一級毒品海洛因、第二級毒品甲基安
    非他命，為想像競合犯，應僅論以較重之施用第一級毒品罪
    ；被告所為上開犯罪事實欄一、（一）（二）之犯行，觸犯
    二個施用第一級毒品罪，犯意各別，行為互殊，應予分論併
    罰。爰審酌被告施用本件毒品對他人權益之侵害仍屬有限，
    於本院行準備程序、審理程序時均已坦承犯行，暨其犯罪動
    機、同時施用之海洛因、甲基安非他命之情節等一切情狀，
    分別量處如主文所示之刑，並定其應執行之刑，以示懲儆。
    扣案之海洛因1小包（驗餘淨重為0.0955公克）、海洛因8小
    包（驗餘淨重合計為0.74公克），係查獲之毒品，應依毒品
    危害防制條例第18條第1項前段規定宣告沒收並銷燬之。另
    扣案之挑棒2支，係被告所有，供被告為本案施用第一級毒
    品犯行所用之物，業據被告供述明確，爰依刑法第38條第1
    項第2款宣告沒收之。
據上論斷，應依刑事訴訟法第273條之1第1項、第299條第1項前
段，毒品危害防制條例第10條第1項、第2項、第18條第1項，刑
法第11條、第55條、第51條第5款、第38條第1項第2款，判決如
主文。
本案經檢察官蔡明達到庭執行職務
中    華    民    國    98    年    5    月     27    日
                  刑事第四庭         法  官   吳俊螢
以上正本證明與原本無異。
如不服本判決，應於判決送達後10日內，向本院提出上訴書狀，
上訴書狀應「敘述具體上訴理由」，並按他造當事人之人數附繕
本。「切勿逕送上級法院」。
中    華    民    國    98    年    5    月     27    日
                                     書記官   林怡吟
【附錄本案論罪科刑法條全文】
毒品危害防制條例第十條：
施用第一級毒品者，處六月以上五年以下有期徒刑。
施用第二級毒品者，處三年以下有期徒刑。


司法院資訊處製作；財團法人民間司法改革基金會備份。
